【裁判字號】    89,訴,1118
【裁判日期】    890607
【裁判案由】    毒品危害防制條例
【裁判全文】
臺灣臺中地方法院刑事判決                        八十九年度訴字第一一一八號
    公  訴  人  臺灣臺中地方法院檢察署檢察官
    被      告  乙○○
右列被告因違反毒品危害防制條例案件，經檢察官提起公訴（八十九年度毒偵字第二
七九四號），本院判決如左：
    主  文
乙○○連續施用第一級毒品，累犯，處有期徒刑壹年，扣案之海洛因貳包（鑑驗後淨
重零點貳參公克，另包裝重零點壹柒公克）、海洛因陸包（含袋重約壹點貳公克）均
沒收銷燬之，另注射針筒貳支沒收。
    事  實
一、乙○○前有多次違反麻醉藥品管理條例前科，其中曾於民國八十七年間因違反麻
    醉藥品管理條例案件，經法院判處有期徒刑八月，經入獄執行，於八十八年七月
    二十二日執行完畢，復因施用第一級毒品案件，經本院裁定送觀察、勒戒後，嗣
    因有施用毒品之傾向，經裁定送強制戒治一年，嗣因強制戒治執行滿三月，已無
    繼續戒治必要，再經本院裁定停止戒治，所餘戒治期間付保護管束，並於八十八
    年七月二十日保護管束期滿未經撤銷，視為強制戒治期滿，經本院於八十八年九
    月三十日以八十七年度訴字第一一五號為免刑判決，並經確定，猶不知悔改，明
    知海洛因業經列為毒品危害防制條例第二條第二項第一款所稱之第一級毒品，竟
    基於施用第一級毒品海洛因之概括犯意，自八十八年十月二十四日起至八十九年
    四月十六日止，連續在台中縣潭子鄉○○路五十九巷四號二樓房間內，以將第一
    級毒品海洛因置入針筒而注射於手臂上之方式，施用第一級毒品海洛因多次，平
    均約二、三天施用一次。嗣於八十九年四月十六日下午四時二十分許，乙○○在
    上址為警查獲，並扣得海洛因二包（鑑驗後淨重０‧二三公克，另包裝重０‧一
    七公克）、海洛因六包（含袋重約一‧二公克），及其所有供施用毒品海洛因所
    用之注射針筒二支；而乙○○經本院以八十九年度毒聲字第二四四一號裁定令入
    戒治處所施以強制戒治一年。
二、案經台中縣警察局豐原分局報請臺灣臺中地方法院檢察署檢察官偵查起訴。
    理  由
一、訊據被告乙○○於本院審理中對於右揭時、地連續施用第一級毒品海洛因之事實
    坦承不諱，而被告經警查獲所採之尿液，經送驗結果，亦呈現嗎啡陽性反應，此
    有台中縣衛生局檢驗尿水報告書一份附卷可稽，並有海洛因二包（鑑驗後淨重０
    ‧二三公克，另包裝重０‧一七公克）、海洛因六包（含袋重約一‧二公克）及
    注射針筒二支扣案可資佐證，而扣案之海洛因二包，經送法務部調查局以化學呈
    色法及氣相層析質譜儀分析法鑑驗結果，均檢出海洛因成份，有該局八十九年五
    月二十二日（八九）陸字第八九一六二三六三號鑑定通知書一份在卷可參，被告
    之自白與事實相符。本件事證明確，被告右揭施用第一級毒品海洛因之犯行洵堪
    認定。
二、又被告前因施用第一級毒品案件，經本院裁定送觀察、勒戒後，嗣因有施用毒品
    之傾向，經裁定送強制戒治一年，嗣因強制戒治執行滿三月，已無繼續戒治必要
    ，再經本院裁定停止戒治，所餘戒治期間付保護管束，並於八十八年七月二十日
    保護管束期滿未經撤銷，視為強制戒治期滿，經本院於八十八年九月三十日以八
    十七年度訴字第一一五號為免刑判決，並經確定，有該免刑判決書及臺灣臺中地
    方法院檢察署刑案資料查註紀錄表各乙紙附卷足憑，其於五年內再犯毒品危害防
    制條例第十條之罪，經本院依毒品危害防制條例施行細則第二十六條第二項、毒
    品危害防制條例第二十三條第二項之規定，於八十九年四月十七日以八十九年度
    毒聲字第二四四一號裁定令入戒治處所施以強制戒治一年，有本院八十九年度毒
    聲字第二四四一號裁定可按，且不受毒品危害防制條例第二十三條第一項規定之
    限制，而應逕為有罪判決。
三、查毒品危害防制條例業於八十七年五月二十日經總統公布，並於八十七年五月二
    十二日施行，並分將海洛因列為該條例第二條第二項第一款所稱之第一級毒品。
    核被告施用海洛因之行為，係觸犯毒品危害防制條例第十條第一項之施用第一級
    毒品罪。其持有第一級毒品之低度行為，為施用第一級毒品之高度行為所吸收，
    不另論罪。又被告先後多次施用第一級毒品海洛因之犯行，時間緊密，犯罪構成
    要件相同，顯係基於概括之犯意反覆為之，為連續犯，應依刑法第五十六條之規
    定論以一罪，並加重其刑。查被告前曾於八十七年間因違反麻醉藥品管理條例案
    件，經法院判處有期徒刑八月，經入獄執行，於八十八年七月二十二日執行完畢
    ，有上開刑案資料查註紀錄表在卷可稽，其受有期徒刑執行完畢後，五年以內再
    犯本件有期徒刑以上之罪，為累犯，應依法遞加重其刑。爰審酌被告前有多次違
    反麻醉藥品管理條例前科，復因施用毒品經送觀察、勒戒及強制戒治後，而為免
    刑判決確定，有上開刑案資料查註紀錄表可按，猶不知悔改，惟其犯行係戕害自
    身健康而未危及他人之行為，及犯後已坦承犯行、態度良好等一切情狀，量處如
    主文所示之刑，以資懲儆。
四、扣案之海洛因二包（鑑驗後淨重０‧二三公克，另包裝重０‧一七公克）、海洛
    因六包（含袋重約一‧二公克），係毒品危害防制條例第二條第二項第一款所稱
    之第一級毒品，不問屬於被告與否，應依毒品危害防制條例第十八條第一項前段
    之規定，併予宣告沒收銷燬；另扣案之注射針筒二支，係被告所有，且供施用第
    一級毒品海洛因所用，業據被告供明在卷，爰依刑法第三十八條第一項第二款之
    規定併予宣告沒收。
據上論斷，應依刑事訴訟法第二百九十九條第一項前段，毒品危害防制條例施行細則
第二十六條第二項，毒品危害防制條例第十條第一項、第二十三條第二項前段、第十
八條第一項前段，刑法第十一條前段、第五十六條、第四十七條、第三十八條第一項
第二款，判決如主文。
本案經檢察官甲○○到庭執行職務
中      華      民      國      八十九      年      六    月      七    日
                                    臺灣台中地方法院刑事第四庭
                                        法  官  卓  進  仕
右正本證明與原本無異。
如不服本判決，應於判決送達後十日內向本院提出上訴狀，上訴於臺灣高等法院臺中
分院（須附繕本）。
                                        書記官
中      華      民      國      八十九      年      六    月      八    日
附錄本判決論罪科刑之法條：
毒品危害防制條例第十條：
施用第一級毒品者，處六月以上五年以下有期徒刑。


司法院資訊處製作；財團法人民間司法改革基金會備份。
